臺灣宜蘭地方法院交通事件裁定　　　　 96年度交聲字第242號
移送機關　　交通部公路總局臺北區監理所宜蘭監理站
異　議　人　甲○○
上列受處分人因違反道路交通管理處罰條例案件，對於交通部公
路總局台北區監理所宜蘭監理站民國96年8月17日所為之處分（宜
監字第裁43-QD0000000號），聲明異議，本院裁定如下：
    主  文
異議駁回。
    理  由
一、移送機關處分意旨略以：異議人即受處分人駕駛其所有之車
    牌號碼F57-633號重型機車，於民國96年7月16日下午5時15分
    許行經宜蘭縣五結鄉○○路○段55號前，於限速時速50公里之
    路段，超速以時速61公里之速度行駛，為測速科學儀器查獲
    ，經宜蘭縣警察局羅東分局員警製單逕行舉發，爰依道路交
    通管理處罰條例第40條裁處新台幣（下同）1,200元之罰鍰。
二、異議意旨略以：異議人駕駛車牌號碼F57-633號重型機車，於
    96年7月16日下午5時15分，在五結鄉○○路○段55號被照相舉
    發的地點前方100公尺處未設有警告標示牌，且位置與實際的
    警告超速牌相距500至600公尺，警員警舉發行為不當，為此
    聲明異議。
三、按道路交通管理處罰條例第40條規定：「汽車駕駛人，行車
    速度，超過規定之最高時速，或低於規定之最低時速，除有
    第43條第1項第2款情形外，處新臺幣1,200元以上2,400元以
    下罰鍰。」同條例第7條之2第1項第7款規定：「汽車駕駛人
    之行為有下列情形之一，當場不能或不宜攔截製單舉發者，
    得逕行舉發：七、經以科學儀器取得證據資料證明其行為違
    規。」同條例第7條之2第3項規定：「對於前項第九款之違規
    行為，採用固定或非固定式科學儀器取得證據資料證明者，
    於一般道路須至少於一百公尺，於高速公路、快速公路須至
    少於三百公尺前，明顯標示之。」查本件異議人確有於前開
    時間，駕駛其所有之車牌號碼F57-633號重型機車行經宜蘭縣
    五結鄉○○路○段55號時，在限速50公里之路段，經測速照相
    儀器測得時速61公里，超速11公里之事實，為異議人所不否
    認，且有舉發違反道路交通管理事件通知單、舉發相片1幀附
    卷可稽，惟辯稱：伊當天是沿五結鄉○○路，伊是冬山河下
    去，並未看到限速標誌，也沒有看到告示牌...，法條規定是
    差距100公尺，而伊的位置是差距5、600公尺，差距太遠云云
    。惟查，道路交通管理處罰條例第7條之2第3項條文之立法意
    旨，其警告標誌之設置應係為預促汽車駕駛人注意減速，避
    免因速限或警示標誌距離舉發地點過短，使駕駛人反應不及
    而無從依速限行駛所由設，以期駕駛人在避免受罰之心理下
    ，達到依行車速限駕駛進而維護行車安全之最大效益，故舉
    發單位依規定於違規地點前方之利成路2段325號處，豎立「
    限速50公里常有測速照相」告示牌提醒用路人，此有現場照
    片2幀在卷可稽，故該告示牌與測照地點之距離已符合交通法
    令「至少於100公尺前」之規範。況道路交通安全規則第93第
    1項第1款規定：「行車速度，依速限標誌或標線之規定，無
    速限標誌或標線者，應依下列規定：一、行車時速不得超過
    五十公里。但在未劃設車道線、行車分向線或分向限制線之
    道路，或設有快慢車道分隔線之慢車道，時速不得超過四十
    公里。」，本件舉發路段中央繪有行車分向線，受處分人既
    為考取駕照之駕駛人，對上開規定當應知之甚詳，在無法確
    知該路段速限時，即應遵守法定道路速限50公里之規定。綜
    據上述，本件異議人駕駛機車確有違規超速之事實，其前開
    辯解，殊無可取。從而，移送機關裁罰1,200元，並無不當。
    本件異議為無理由，應予駁回。
四、據上論斷，應依道路交通案件處理辦法第19條，裁定如主文
    。
中　　華　　民　　國　　96　　年　　11　　月　　14　　日
      　　　　　　臺灣宜蘭地方法院交通法庭
               　　　     法　官  辜　漢　忠
以上正本證明與原本無異。
如不服本裁定，應於裁定送達後5日內向本院提出抗告狀。（需
附繕本）
                          書記官   許 麗  汝
中　　華　　民　　國　　96　　年　　11　　月　　15　　日
